臺灣高雄地方法院刑事判決
111年度訴字第505號
公  訴  人  臺灣高雄地方檢察署檢察官
被      告  吳旺宗



上列被告因偽造文書等案件，經檢察官提起公訴（111年度偵字
第14402號、111年度偵字第14403號），因被告於準備程序進行
中，就被訴事實為有罪之陳述，經受命法官告知簡式審判程序之
旨，並聽取公訴人及被告之意見後，由本院合議庭裁定由受命法
官獨任依簡式審判程序審理，判決如下：
    主  文
吳旺宗犯如附表編號1至22所示之罪，各處如附表編號1至22「宣
告刑」欄所示之刑及沒收。應執行有期徒刑拾月，如易科罰金，
以新臺幣壹仟元折算壹日。
    事  實
一、吳旺宗為陸捌洞計程汽車股份有限公司（下稱陸捌洞車行，
    址設臺南市○○區○○○路000號1樓，營業地址高雄市○○區○○○路
    000○0號）之負責人，以出租營業用小客車或營業用小客車
    車牌為業（包含陸捌洞車行、昌昇交通有限公司、承偉交通
    有限公司及承翰汽車行等車行之營業用小客車車牌）。吳旺
    宗明知如附表編號1至22所示之營業用小客車或營業用小客
    車車牌，未於附表編號1至5①、6至22「歸責駕駛人之租賃汽
    車契約書」承租日期欄所載之時間出租予張子忠，而係由其
    他客戶承租，竟意圖為自己或他人不法之利益，基於詐欺得
    利及行使偽造私文書之犯意，於收到附表編號1至22「告發
    單號及簡要違規事實」欄所示之舉發違反道路交通管理事件
    通知單時，明知應由實際承租之司機自行繳納違規費用，或
    司機將款項交給陸捌洞車行後，陸捌洞車行再繳納罰鍰，卻
    以張子忠曾簽署未記載車牌號碼、承租日期等資訊之空白租
    約，複印後，分別填上附表編號1至5①、6至22所示之車牌號
    碼、承租日期等資訊，以此方式偽造以張子忠名義於附表編
    號1至5①、6至22所示之日期，承租如附表編號1至5①、6至22
    所示之汽車（附表編號5①部分，因張子忠確有於民國108年3
    月13日簽署承租車牌號碼000-0000號汽車之契約書，故非偽
    造）。嗣於附表編號1至22「申請歸責日期」欄所示之時間
    ，向不知情之「申請歸責單位」欄所示之單位，遞交歸責申
    請書及編號1至22所示之租賃契約，以將該等交通違規歸責
    予張子忠，致監理單位陷於錯誤，向張子忠發出違反道路交
    通管理事件裁決書（下稱裁決書），通知張子忠繳納罰鍰，
    致生損害於監理單位管理違規資料之正確性及張子忠之權利
    。嗣張子忠收到該等裁決書，向臺灣高雄地方檢察署（下稱
    高雄地檢署）提出告訴，而循線查悉上情。
二、案經張子忠訴由高雄地檢署檢察官偵查後起訴。
    理  由
一、本件被告吳旺宗所犯係死刑、無期徒刑、最輕本刑為3年以
    上有期徒刑以外之罪，其於準備程序進行中就被訴事實為有
    罪之陳述，經受命法官告知簡式審判程序之旨，並聽取當事
    人之意見後，本院合議庭認無不得或不宜改依簡式審判程序
    進行之情形，爰依刑事訴訟法第273條之1第1項規定，裁定
    由受命法官獨任進行簡式審判程序。又本件所引屬於審判外
    陳述之傳聞證據，依同法第273條之2規定，不受第159條第1
    項關於傳聞法則規定之限制，依法有證據能力，合先敘明。
二、認定犯罪事實之證據及理由：
　㈠上開事實，業據被告於本院審理時坦承不諱（見訴卷第69頁
    、第432頁、第436頁、第487至488頁），核與證人即告訴人
    張子忠於警詢、偵查中證述情節大致相符（見他三卷第39至
    42頁、第148至149頁、第152至154頁，他一卷第88至92頁）
    ，並有張子忠之矯正簡表（見他一卷第35至37頁）、陸捌洞
    車行之經濟部商業司商工登記公示資料查詢服務（見他一卷
    第41頁）、財團法人金融聯合徵信中心查詢資料（見他一卷
    第43頁）、交通部公路總局嘉義區監理所臺南監理站110年3
    月17日嘉監南站字第1100054232號函暨所附車牌號碼000-00
    00號營業小客車之汽車車籍查詢單、車主歷史查詢單、異動
    歷史查詢單、汽車新領牌照登記書、讓渡證（見他一卷第63
    至73頁）、車牌號碼000-0000號營業小客車之動保查詢單（
    見他二卷第245頁）、陸捌洞車行之汽車運輸業營業執照（
    見他五卷第95至96頁）、車牌號碼000-0000號公路監理電子
    閘門（見他五卷第9頁）、車牌號碼000-00號公路監理電子
    閘門（見他五卷第29頁）、倫永交通有限公司110年6月2日
    高市倫衛字第00000000函（見他五卷第241頁）、車牌號碼0
    00-000號營業小客車之車輛紀錄（見他五卷第259至262頁）
    、天龍汽車行回覆車牌號碼000-0000、TDJ-8275號營業小客
    車之使用登記資訊（見他五卷第379至381頁）、車牌號碼00
    0-0000號之汽(機)車各項異動登記書及汽車新領牌照登記書
    (見他五卷第435頁、第443至445頁）、車牌號碼000-00號營
    業小客車之動保查詢單（見他二卷第246頁）、臺南市政府
    交通局111年9月23日南市交裁字第1111240748號函及附表（
    見訴卷第335至339頁），及如附表編號1至22「證據出處」
    欄所示之證據等在卷可佐，足認被告前揭自白與事實相符，
    並有證據補強，應堪採信。
　㈡申請歸責單位及向申請歸責單位遞交歸責申請書暨契約書時
    間之更正：
　⒈附表編號4（即起訴書附表編號5-1、11-2）：
　　觀之卷附之臺南市政府交通局108年9月2日移轉管轄函（見
    訴卷第133頁、第271頁），可見臺南市政府交通局交通事件
    裁決中心就附表編號4所示告發單號申請歸責資料之收件日
    期為108年8月27日，是以，被告係於108年8月27日向臺南市
    政府交通局交通事件裁決中心行使附表編號4所示偽造之車
    牌號碼000-000號108年3月13日契約書，起訴書誤載被告係
    於108年8月30日向高雄市政府交通局申請告發單號BDG03602
    8（即起訴書附表編號5-1）、BUD090106（即起訴書附表編
    號11-2）歸責，應更正如本判決附表編號4「申請歸責日期
    、單位」欄所載。
　⒉附表編號5（即起訴書附表編號12、13-1）：
　  觀之卷附之臺南市政府交通局108年9月10日移轉管轄函（見
    訴卷第283頁、第295頁），可見臺南市政府交通局交通事件
    裁決中心就附表編號5所示告發單號申請歸責資料之收件日
    期為108年9月4日，是以，被告係於108年9月4日向臺南市政
    府交通局交通事件裁決中心行使附表編號5①所示偽造之車牌
    號碼000-00號汽車108年3月15日契約書，並行使附表編號5②
    所示之車牌號碼000-0000號汽車108年3月13日契約書，起訴
    書誤載被告係於108年9月10日向高雄市政府交通局申請告發
    單號BUD089073（即起訴書附表編號12）、BQD180762（即起
    訴書附表編號13-1）歸責，應更正如本判決附表編號5「申
    請歸責日期、單位」欄所載。
　⒊附表編號6（即起訴書附表編號6-1）：
　　觀之卷附之臺南市政府交通局111年9月23日南市交裁字第11
    11240748號函暨附表（見訴卷第338頁）及臺南市政府交通
    局108年9月27日移轉管轄函（見他五卷第279頁），可見被
    告係於108年9月22日向臺南市政府交通局交通事件裁決中心
    行使附表編號6所示偽造之車牌號碼000-0000號汽車108年3
    月18日契約書，起訴書誤載被告係於108年9月26日向高雄市
    政府交通局申請告發單號1BAA17352（即起訴書附表編號6-1
    ）歸責，應更正如本判決附表編號6「申請歸責日期、單位
    」欄所載。
　⒋附表編號7（即起訴書附表編號5-2、5-3）：　
　　觀之卷附之臺南市政府交通局108年9月26日移轉管轄函（見
    訴卷第145頁），可見臺南市政府交通局交通事件裁決中心
    就附表編號7所示告發單號申請歸責資料之收件日期為108年
    9月25日，是以，被告係於108年9月25日向臺南市政府交通
    局交通事件裁決中心行使附表編號7所示偽造之車牌號碼000
    -000號汽車108年3月13日契約書，起訴書誤載被告係於108
    年9月26日向高雄市政府交通局申請告發單號BBG041957（即
    起訴書附表編號5-2）、BZG124936（即起訴書附表編號5-3
    ）歸責，應更正如本判決附表編號7「申請歸責日期、單位
    」欄所載。
　⒌附表編號9（即起訴書附表編號5-4、10-1、10-2）：
　　觀之卷附之臺南市政府交通局108年12月11日移轉管轄函（
    見訴卷第157頁），可見臺南市政府交通局交通事件裁決中
    心就附表編號9所示告發單號申請歸責資料之收件日期為108
    年12月4日，是以，被告係於108年12月4日向臺南市政府交
    通局交通事件裁決中心行使附表編號9所示偽造之車牌號碼0
    00-000號汽車108年3月13日契約書、偽造之車牌號碼000-00
    00號汽車108年3月13日契約書，起訴書誤載被告係於108年1
    2月10日向高雄市政府交通局申請告發單號BOD082219（即起
    訴書附表編號5-4）歸責，於108年12月6日向臺南市政府交
    通局交通事件裁決中心申請告發單號BND053863（即起訴書
    附表編號10-2）、BLD97895（即起訴書附表編號10-1）歸責
    ，應更正如本判決附表編號9「申請歸責日期、單位」欄所
    載。
　⒍附表編號12（即起訴書附表編號14-1、14-2）：
　  觀之卷附之臺南市政府交通局109年4月1日、109年4月27日
    移轉管轄函（見訴卷第317至319頁），可見臺南市政府交通
    局交通事件裁決中心就附表編號12所示告發單號申請歸責資
    料之收件日期為108年3月26日，是以，被告係於108年3月26
    日向臺南市政府交通局交通事件裁決中心行使附表編號12所
    示偽造之車牌號碼000-0000號汽車108年12月30日、109年1
    月13日契約書，起訴書誤載被告係於108年3月31日向高雄市
    政府交通局申請告發單號BND062836（即起訴書附表編號14-
    1）、BBG065722（即起訴書附表編號14-2）歸責，應更正如
    本判決附表編號12「申請歸責日期、單位」欄所載。
　⒎附表編號13（即起訴書附表編號5-5）：
　　觀之卷附之臺南市政府交通局111年9月23日南市交裁字第11
    11240748號函暨附表（見訴卷第338頁）及臺南市政府交通
    局109年4月8日移轉管轄函（見訴卷第171頁），可見被告是
    於109年3月30日向臺南市政府交通局交通事件裁決中心行使
    附表編號13所示偽造之車牌號碼000-000號汽車109年1月1日
    契約書，起訴書誤載被告係於109年4月7日向高雄市政府交
    通局申請告發單號BZG161039（即起訴書附表編號5-5）歸責
    ，應更正如本判決附表編號13「申請歸責日期、單位」欄所
    載。
　⒏附表編號14（即起訴書附表編號10-6）：　　　
　　觀之卷附之臺南市政府交通局109年5月14日移轉管轄函（見
    訴卷第253頁），可見臺南市政府交通局交通事件裁決中心
    就附表編號14所示告發單號申請歸責資料之收件日期為109
    年5月4日，是以，被告是於109年5月4日向臺南市政府交通
    局交通事件裁決中心行使附表編號14所示偽造之車牌號碼00
    0-0000號汽車108年3月13日契約書，起訴書誤載被告係於10
    9年5月13日向高雄市政府交通局申請告發單號BDG564031（
    即起訴書附表編號10-6）歸責，應更正如本判決附表編號14
    「申請歸責日期、單位」欄所載。
　⒐附表編號15（即起訴書附表編號1-1）：
　　觀之卷附之告發單號BLD119142歸責駕駛人申請書（見訴卷
    第93頁），可見其上收文章之日期為109年7月2日，是以，
    被告是於109年7月2日向臺南市政府交通局交通事件裁決中
    心行使附表編號15所示偽造之車牌號碼000-0000號汽車108
    年3月13日契約書，起訴書誤載被告係於109年6月25日向臺
    南市政府交通局交通事件裁決中心申請告發單號BLD119142
    （即起訴書附表編號1-1）歸責，應更正如本判決附表編號1
    5「申請歸責日期」欄所載。
　⒑附表編號16（即起訴書附表編號9）：
　　觀之卷附之臺南市政府交通局111年9月23日南市交裁字第11
    11240748號函暨附表（見訴卷第338頁）及臺南市政府交通
    局109年8月28日移轉管轄通知書（見訴卷第223頁），可見
    臺南市政府交通局交通事件裁決中心就附表編號16所示告發
    單號申請歸責資料之收件日期為109年7月17日，是以，被告
    是於109年7月17日向臺南市政府交通局交通事件裁決中心行
    使附表編號16所示偽造之車牌號碼000-00號汽車108年3月13
    日契約書，起訴書誤載被告係於109年7月28日向高雄市政府
    交通局申請告發單號BYD090171（即起訴書附表編號9）歸責
    ，應更正如本判決附表編號16「申請歸責日期、單位」欄所
    載。
　⒒附表編號17（即起訴書附表編號5-7、8）：　　　
　  觀之卷附之臺南市政府交通局111年9月23日南市交裁字第11
    11240748號函暨附表（見訴卷第338頁）及臺南市政府交通
    局109年7月29日移轉管轄通知書（見訴卷第187頁、第211頁
    ），可見臺南市政府交通局交通事件裁決中心就附表編號17
    所示告發單號申請歸責資料之收件日期為109年7月23日，是
    以，被告是於109年7月23日向臺南市政府交通局交通事件裁
    決中心行使附表編號17所示偽造之車牌號碼000-000號汽車1
    08年3月13日契約書及偽造之車牌號碼000-0000號汽車108年
    8月23日契約書，起訴書誤載被告係於109年7月20日向臺南
    市政府交通局交通事件裁決中心申請告發單號VP0000000（
    即起訴書附表編號5-7）、BPD135678（即起訴書附表編號8
    ）歸責，應更正如本判決附表編號17「申請歸責日期」欄所
    載。
　⒓附表編號20③至⑤（即起訴書附表編號2-3、2-4、5-6）：　
　　觀之卷附之臺南市政府交通局111年9月23日南市交裁字第11
    11240748號函暨附表（見訴卷第337至338頁）及臺南市政府
    交通局109年8月26日移轉管轄通知書（見訴卷第97頁、第11
    5頁、第181頁），可見被告是於109年8月13日向臺南市政府
    交通局交通事件裁決中心行使附表編號20③至⑤所示偽造之車
    牌號碼000-00號汽車108年3月13日契約書及偽造之車牌號碼
    000-000號108年3月13日契約書，起訴書誤載被告係於109年
    8月18日向高雄市政府交通局申請告發單號1BYX41134（即起
    訴書附表編號2-3）、BDG087513（即起訴書附表編號2-4）
    歸責，於109年8月12日申請告發單號BYD105406（即起訴書
    附表編號5-6）歸責，應更正如本判決附表編號20③至⑤「申
    請歸責日期、單位」欄所載。
　⒔附表編號21（即起訴書附表編號2-2）：　　
　　觀之卷附之臺南市政府交通局111年9月23日南市交裁字第11
    11240748號函暨附表（見訴卷第338頁），可見高雄市政府
    交通局就附表編號21所示告發單號申請歸責資料之收件日期
    為109年9月6日，是以，被告是於109年9月6日向高雄市政府
    交通局行使附表編號21所示偽造之車牌號碼000-00號108年8
    月13日契約書，起訴書誤載被告係於109年9月17日向高雄市
    政府交通局申請告發單號1BYX33543（即起訴書附表編號2-2
    ）歸責，應更正如本判決附表編號21「申請歸責日期」欄所
    載。
  ㈢綜上，本案事證已臻明確，被告上開詐欺得利及行使偽造私
　  文書犯行，均堪認定，應依法論科。
三、論罪科刑：　　
  ㈠被告以複印張子忠曾簽署未記載車牌號碼、承租日期等資訊
    之空白租約後，填上附表編號1至5①、6至22所示之車牌號碼
    、承租日期等資訊，以偽造不實之租賃契約，用以表示張子
    忠承租如附表編號1至5①、6至22所示之汽車之意，單從形式
    上觀察，已可認係偽以張子忠名義承租附表編號1至5①、6至
    22所示汽車之契約書，性質上屬刑法第210條所稱之私文書
    無疑。核被告就附表編號1至5①、6至22所為，均係犯刑法第
    216條、第210條之行使偽造私文書罪及同法第339條第2項之
    詐欺得利罪，就附表編號5②所為，係犯刑法第339條第2項之
    詐欺得利罪。被告偽造附表編號1至5①、6至22所示契約書上
    「張子忠」署名之行為，係偽造私文書之階段行為，應為偽
    造私文書之高度行為所吸收，均不另論罪。被告偽造附表編
    號1至5①、6至22所示之契約書後復持以行使，則偽造之低度
    行為被行使之高度行為吸收，均不另論罪。就附表編號4、8
    、9、11、12、17、20部分，被告均是以一行使行為，同時
    行使偽造同一名義人之多數私文書，皆為想像競合犯，應從
    一行使偽造私文書罪論處。被告就附表編號1至5①、6至22部
    分，係以一行為同時向監理單位行使性質上為私文書之偽造
    契約書及藉此向監理單位詐欺得利，觸犯上開二罪名，為想
    像競合犯，應依刑法第55條規定，從一重之行使偽造私文書
    罪論處。被告就附表編號1至22所示犯行，時間有別，行為
    互殊，顯係犯意各別，應予分論併罰。
　㈡累犯之加重其刑事由：
　　被告前因不能安全駕駛動力交通工具案件，經本院以108年
    度交簡字第1589號判決判處有期徒3月確定，並於109年4月2
    7日易科罰金執行完畢等情，業經檢察官提出高雄地檢署執
    行案件查詢紀錄、本院108年度交簡字第1589號刑事簡易判
    決等為證（見訴卷第491至495頁），並經本院核對臺灣高等
    法院被告前案紀錄表屬實，被告於上開徒刑執行完畢後5年
    內，故意再犯如附表編號14至22所示有期徒刑以上之9罪，
    均符合刑法第47條第1項累犯規定，為累犯。依司法院釋字
    第775號解釋文及理由之意旨，係指構成累犯者，不分情節
    ，一律加重最低本刑，於不符合刑法第59條所定要件之情形
    下，致生行為人所受之刑罰超過其所應負擔罪責之個案，不
    符罪刑相當原則、比例原則。於此範圍內，在修正前，為避
    免發生上述罪刑不相當之情形，法院就該個案應裁量是否加
    重最低本刑；依此，該解釋係指個案應量處最低法定刑、又
    無法適用刑法第59條在內減輕規定之情形，法院應依此解釋
    意旨裁量不予加重最低本刑（最高法院108年度台上字第338
    號判決亦同此旨），本院考量被告並未因上開案件徒刑之執
    行而知所警惕，再犯本案附表編號14至22所示犯行，對刑罰
    反應力薄弱，非屬司法院釋字第775號中所稱「一律加重最
    低本刑，於不符合刑法第59條所定要件之情形下，致生行為
    人所受之刑罰超過其所應負擔罪之個案」，故其所犯刑法第
    216條、第210條之行使偽造私文書罪及同法第339條第2項之
    詐欺得利罪，均依刑法第47條第1項規定加重其刑。　
　㈢爰以行為人之責任為基礎，審酌被告為使附表編號1至22所示
    汽車之實際駕駛人規避繳納罰緩之責任，任意以複印方式偽
    造張子忠之簽名於附表編號1至5①、6至22所示契約書上，並
    持以向監理單位行使，使張子忠權益受損，並損害監理單位
    管理違規資料之正確性，實有不該；惟念及被告犯後終能坦
    承犯行，態度尚可；另酌以被告之犯罪動機、目的、手段及
    所生危害；復衡以被告迄今尚未與張子忠調解或和解成立；
    兼衡被告除前開構成累犯部分不重複評價外，前有過失傷害
    、販賣毒品等前案記錄之素行，有臺灣高等法院被告前案紀
    錄表在卷可憑；暨其於本院審理中自陳高職肄業之智識程度
    ，從事保養廠烤漆，收入不固定，需扶養7、80歲父母之生
    活狀況（見訴卷第489頁）等一切情狀，就附表編號1至22所
    示犯行，分別量處如附表編號1至22「宣告刑」欄所示之刑
    ，並均諭知易科罰金之折算標準。
　㈣定應執行刑：
　　查，本件被告所犯如附表編號1至22所示之22罪，分別經本
    院宣告如附表編號1至22「宣告刑」欄所示之刑，符合刑法
    第51條第5款定執行刑之規定，本院審酌被告所犯本案行使
    偽造私文書及詐欺得利，其偽造之名義人均為告訴人1人，
    犯罪手法及侵害法益相近，犯罪時間橫跨108年6月26日至10
    9年9月25日，其所為犯行，實質侵害法益之質與量，未如形
    式上單從罪數所包含範圍之鉅，如以實質累加之方式定應執
    行刑，其刑度將超過其行為之不法內涵，有違罪責相當性原
    則，復考量因生命有限，刑罰對被告造成之痛苦程度，係隨
    刑度增加而生加乘效果，而非以等比方式增加，是以隨罪數
    增加遞減其刑罰之方式，當足以評價被告行為之不法性之法
    理（即多數犯罪責任遞減原則），爰依刑法第51條第5款之
    規定，就被告所犯如附表編號1至22所示之22罪，定其應執
    行刑如主文所示，並諭知如易科罰金之折算標準。
四、沒收：
　㈠按刑法第219條規定，偽造之印章、印文或署押，不問屬於犯
    人與否，沒收之；係採義務沒收主義，凡偽造之印章、印文
    或署押，不論是否屬於犯人所有，苟不能證明其已滅失，均
    應依法宣告沒收。查未扣案之被告以複印方式偽造附表編號
    1至5①、6至22所示契約書上「張子忠」之署名各1枚，應依
    刑法第219條之規定，沒收之。至被告偽造如附表編號1至5①
    、6至22所示之契約書，雖係犯罪所生之物，然業已分別交
    付予臺南市政府交通局交通事件裁決中心及高雄市政府交通
    局以行使，均非屬被告所有之物，爰均不併予宣告沒收或追
    徵。
　㈡另被告於本院審理中供稱：伊非附表編號1至22所示告發單號
    實際違規之人等語（見訴卷第488頁），卷內亦無其他證據
    足認被告就本案有犯罪所得或獲有利益，故不予宣告沒收。
    　
據上論斷，應依刑事訴訟法第273條之1第1項、第299條第1項前
段，判決如主文。
本案經檢察官胡詩英提起公訴，檢察官郭武義到庭執行職務。
中　　華　　民　　國　　111 　年　　12　　月　　14　　日
                  刑事第十庭    法　官  吳俞玲
以上正本證明與原本無異。
如不服本判決應於收受判決後20日內向本院提出上訴書狀，並應
敘述具體理由。其未敘述上訴理由者，應於上訴期間屆滿後20日
內向本院補提理由書(均須按他造當事人之人數附繕本)「切勿逕
送上級法院」。
中　　華　　民　　國　　111 　年　　12　　月　　14　　日
                                書記官  陳芳蘭
附錄本案論罪科刑法條：
《中華民國刑法第210條》
偽造、變造私文書，足以生損害於公眾或他人者，處5年以下有
期徒刑。
《中華民國刑法第216條》
行使第210條至第215條之文書者，依偽造、變造文書或登載不實
事項或使登載不實事項之規定處斷。
《中華民國刑法第339條》
意圖為自己或第三人不法之所有，以詐術使人將本人或第三人之
物交付者，處5年以下有期徒刑、拘役或科或併科50萬元以下罰
金。
以前項方法得財產上不法之利益或使第三人得之者，亦同。
前二項之未遂犯罰之。　　　　　　　　　　　　　　　　　
附表：　　　　　　　　　　　　　　　　
編號 申請歸責日期（民國） 車牌號碼、車主 違規日期 歸責駕駛人之租賃汽車契約書 證據出處 宣告刑  申請歸責單位  告發單號及簡要違規事實       罰鍰（新臺幣）    1 108年6月26日  TDC-1910 陸捌洞車行 ①（起訴書附表編號4-1） 108年4月17日 --------------- ZEA236720 超速　 --------------- 3,500元 偽造之車牌號碼000-0000號汽車108年4月15日契約書（見他五卷第140頁）  證人唐正隆於偵查中之證述（見他五卷第197至199頁） 內政部警政署國道公路警察局舉發違反道路交通管理事件通知單【單號：ZEA236720】（見他五卷第135頁） 內政部警政署國道公路警察局舉發違反道路交通管理事件通知單【單號：ZEA239864】(見他五卷第137頁） 歸責駕駛人申請書【單號：ZEA236720、ZEA239864】（見他五卷第139至140頁） 偽造之車牌號碼000-0000號汽車108年4月15日契約書（見他五卷第140頁） 臺南市政府交通局108年6月28日移轉管轄函（見訴卷第121頁） 吳旺宗犯行使偽造私文書罪，處有期徒刑貳月，如易科罰金，以新臺幣壹仟元折算壹日。未扣案偽造車牌號碼000-0000號汽車一０八年四月十五日契約書表格中「乙方姓名2」欄內「張子忠」署名壹枚沒收。   臺南市政府交通局交通事件裁決中心  ②(起訴書附表編號4-2) 108年5月26日 --------------- ZEA239864 超速 --------------- 3,500元    2 108年7月17日 053-P8 承翰汽車行 （起訴書附表編號2-1） 108年5月22日 --------------- ZBB811994 超速 --------------- 3,500元 偽造之車牌號碼000-00號汽車108年3月19日契約書（見他五卷第36頁）  內政部警政署國道公路警察局舉發違反道路交通管理事件通知單【單號：ZBB811994】（見他五卷第33頁） 歸責駕駛人申請書【單號：ZBB811994】（見他五卷第35頁） 偽造之車牌號碼000-00號汽車108年3月19日契約書（見他五卷第36頁） 吳旺宗犯行使偽造私文書罪，處有期徒刑貳月，如易科罰金，以新臺幣壹仟元折算壹日。未扣案偽造車牌號碼000-00號汽車一０八年三月十九日契約書表格中「乙方姓名2」欄內「張子忠」署名壹枚沒收。  臺南市政府交通局交通事件裁決中心       3 108年8月15日 TDE-6626 承翰汽車行 （起訴書附表編號11-1） 108年6月15日 --------------- BDG034388 紅燈右轉 --------------- 900元 偽造之車牌號碼000-0000號汽車108年3月13日契約書（見他六卷第117頁）  高雄市○○○○○○○道路○○○○○○○○○○○號：BDG034388】（見他六卷第113至114頁） 歸責駕駛人申請書【單號：BDG034388】（見他六卷第115頁） 偽造之車牌號碼000-0000號汽車108年3月13日契約書（見他六卷第117頁） 臺南市政府交通局108年8月20日移轉管轄函（見訴卷第261頁） 吳旺宗犯行使偽造私文書罪，處有期徒刑貳月，如易科罰金，以新臺幣壹仟元折算壹日。未扣案偽造車牌號碼000-0000號汽車一０八年三月十三日契約書表格中「乙方姓名2」欄內「張子忠」署名壹枚沒收。  臺南市政府交通局交通事件裁決中心       4 108年8月27日 （起訴書誤載為同年月30日，應予更正） TBR-303 承翰汽車行 ①（起訴書附表編號5-1） 108年7月14日 --------------- BDG036028 闖紅燈 --------------- 4,000元 偽造之車牌號碼000-000號汽車108年3月13日契約書（見他五卷第219頁）  舉發違反交通管理事件通知單【單號：BDG036028】（見他一卷第269至271頁） 高雄市○○○○○○○○○道路○○○○○○○○○○○號：BDG036028】（見他五卷第215至216頁） 歸責駕駛人申請書【單號：BDG036028】（見他五卷第217頁） 偽造之車牌號碼000-000號汽車108年3月13日契約書（見他五卷第219頁） 高雄市○○○○○○○道路○○○○○○○○○○○號：BUD090106】（見他六卷第119至120頁） 歸責駕駛人申請書【單號：BUD090106】（見他六卷第121頁） 偽造之車牌號碼000-0000號汽車108年3月13日契約書（見他六卷第123頁） 臺南市政府交通局108年9月2日移轉管轄函（見訴卷第133頁、第271頁） 吳旺宗犯行使偽造私文書罪，處有期徒刑貳月，如易科罰金，以新臺幣壹仟元折算壹日。未扣案偽造車牌號碼000-000號汽車一０八年三月十三日契約書、偽造車牌號碼000-0000號汽車一０八年三月十三日契約書表格中「乙方姓名2」欄內「張子忠」署名各壹枚均沒收。    臺南市政府交通局交通事件裁決中心（起訴書附表編號5-1、11-2誤載為高雄市政府交通局，應予更正）  TDE-6626 承翰汽車行  ②（起訴書附表編號11-2） 108年7月6日 --------------- BUD090106 不遵守標線 --------------- 1,200元 偽造之車牌號碼000-0000號汽車108年3月13日契約書（見他六卷第123頁）    5 108年9月4日 （起訴書誤載為同年月10日，應予更正）  943-J3 承翰汽車行 ①（起訴書附表編號12） 108年6月19日 --------------- BUD089073 併排臨停 --------------- 600元 偽造之車牌號碼000-00號汽車108年3月15日契約書（見他六卷第141頁）  高雄市○○○○○○○道路○○○○○○○○○○○號：BUD089073】（見他六卷第137至138頁） 歸責駕駛人申請書【單號：BUD089073】（見他六卷第139頁） 偽造之車牌號碼000-00號汽車108年3月15日契約書（見他六卷第141頁） 高雄市○○○○○○○道路○○○○○○○○○○○號：BQD180762】（見他六卷第167至168頁） 車牌號碼000-0000號汽車108年3月13日契約書（見他六卷第163頁） 歸責駕駛人申請書【單號：BQD180762】（見他六卷第169頁） 臺南市政府交通局108年9月10日移轉管轄函（見訴卷第283頁、第295頁） 吳旺宗犯行使偽造私文書罪，處有期徒刑貳月，如易科罰金，以新臺幣壹仟元折算壹日。未扣案偽造車牌號碼000-00號汽車一０八年三月十五日契約書表格中「乙方姓名2」欄內「張子忠」署名壹枚沒收。  臺南市政府交通局交通事件裁決中心（起訴書附表編號12、13-1誤載為高雄市政府交通局，應予更正） TDJ-8100 承偉交通有限公司 ②（起訴書附表編號13-1） 108年7月4日 --------------- BQD180762 闖紅燈 --------------- 4,000元 （非偽造） 車牌號碼000-0000號汽車108年3月13日契約書（見他六卷第163頁）   6 108年9月22日 （起訴書誤載為同年月26日，應予更正） TDJ-8275  承翰汽車行 （起訴書附表編號6-1） 109年2月18日 （108年5月26日停車） --------------- 1BAA17352 未繳停車費(原1BYU38930) --------------- 300元 偽造之車牌號碼000-0000號汽車108年3月18日契約書（見他五卷第285頁）  高雄市○○○○○○○道路○○○○○○○○○○○號：1BAA17352】（見他五卷第275至276頁） 高雄市○○○○○○○○○道路○○○○○○○○○○○號：1BYU38930】（見他五卷第281至282頁） 歸責駕駛人申請書【單號：1BYU38930】(見他五卷第283頁） 偽造之車牌號碼000-0000號汽車108年3月18日契約書（見他五卷第285頁） 臺南市政府交通局108年9月27日移轉管轄函（見他五卷第279頁） 吳旺宗犯行使偽造私文書罪，處有期徒刑貳月，如易科罰金，以新臺幣壹仟元折算壹日。未扣案偽造車牌號碼000-0000號汽車一０八年三月十八日契約書表格中「乙方姓名2」欄內「張子忠」署名壹枚沒收。  臺南市政府交通局交通事件裁決中心（起訴書附表編號6-1誤載為高雄市政府交通局，應予更正）              7 108年9月25日 （起訴書誤載為同年月26日，應予更正） TBR-303 承翰汽車行 ①（起訴書附表編號5-2） 108年8月9日 --------------- BBG041957 紅燈右轉 --------------- 900元 偽造之車牌號碼000-000號汽車108年3月13日契約書（見他五卷第227頁）  舉發違反交通管理事件通知單【BBG041957】（見他一卷第272至277頁） 高雄市○○○○○○○○○道路○○○○○○○○○○○號：BBG041957】（見他五卷第221至222頁） 高雄市○○○○○○○○○道路○○○○○○○○○○○號：BZG124936】（見他五卷第223至224頁） 歸責駕駛人申請書【單號：BZG124936、BBG041957】（見他五卷第225頁） 偽造之車牌號碼000-000號汽車108年3月13日契約書（見他五卷第227頁） 臺南市政府交通局108年9月26日移轉管轄函（見訴卷第145頁） 吳旺宗犯行使偽造私文書罪，處有期徒刑貳月，如易科罰金，以新臺幣壹仟元折算壹日。未扣案偽造車牌號碼000-000號汽車一０八年三月十三日契約書表格中「乙方姓名2」欄內「張子忠」署名壹枚沒收。  臺南市政府交通局交通事件裁決中心（起訴書附表編號5-2、5-3誤載為高雄市政府交通局，應予更正）   ②（起訴書附表編號5-3） 108年8月21日 --------------- BZG124936 未駛入內車道左轉 --------------- 900元    8 108年11月7日 TDE-5820 陸捌洞車行 ①（起訴書附表編號3） 108年8月4日 --------------- BID106716 違規臨時停車 --------------- 600元 偽造之車牌號碼000-0000號汽車108年3月13日契約書（見他五卷第117頁）  證人廖順榮於偵查中之證述（見他五卷第123至124頁） 歸責駕駛人申請書【單號：BID106716】（見他五卷第115頁） 偽造之車牌號碼000-0000號汽車108年3月13日契約書（見他五卷第117頁） 高雄市○○○○○○○道路○○○○○○○○○○○號：BLD095335】（見他五卷第405至406頁） 歸責駕駛人申請書【單號：BLD095335】（見他五卷第407至409頁） 偽造之車牌號碼000-0000號汽車108年5月13日契約書（見他五卷第409頁） 吳旺宗犯行使偽造私文書罪，處有期徒刑貳月，如易科罰金，以新臺幣壹仟元折算壹日。未扣案偽造車牌號碼000-0000號汽車一０八年三月十三日契約書、偽造車牌號碼000-0000號汽車一０八年五月十三日契約書表格中「乙方姓名2」欄內「張子忠」署名各壹枚均沒收。  臺南市政府交通局交通事件裁決中心  TDC-2333  陸捌洞車行 ②（起訴書附表編號7-1） 108年8月21日 --------------- BLD095335 不依規定駛入來車道 --------------- 1,200元 偽造之車牌號碼000-0000 號汽車108年5月13日契約書（見他五卷第409頁）    9 108年12月4日 （起訴書分別誤載為同年月10日、6日，應予更正） TBR-303 承翰汽車行 ①（起訴書附表編號5-4） 108年10月6日 --------------- BOD082219 併排停車 --------------- 2,400元 偽造之車牌號碼000-000號汽車108年3月13日契約書（見他五卷第233頁）  舉發違反交通管理事件通知單【BOD082219】（見他一卷第278頁、第282頁） 高雄市○○○○○○○○○道路○○○○○○○○○○○號：BOD082219】（見他五卷第229至230頁） 歸責駕駛人申請書【單號:BOD082219】（見他五卷第231頁） 偽造之車牌號碼000-000號汽車108年3月13日契約書（見他五卷第233頁） 高雄市○○○○○○○道路○○○○○○○○○○○號：BLD097895】（見他六卷第49至50頁） 高雄市○○○○○○○道路○○○○○○○○○○○號：BND053863】（見他六卷第51至52頁） 歸責駕駛人申請書【單號：BLD097895、BND053863】（見他六卷第53頁） 偽造之車牌號碼000-0000號汽車108年3月13日契約書（見他六卷第55頁） 臺南市政府交通局108年12月11日移轉管轄函（見訴卷第157頁） 吳旺宗犯行使偽造私文書罪，處有期徒刑貳月，如易科罰金，以新臺幣壹仟元折算壹日。未扣案偽造車牌號碼000-000號汽車一０八年三月十三日契約書、偽造車牌號碼000-0000號汽車一０八年三月十三日契約書表格中「乙方姓名2」欄內「張子忠」署名各壹枚均沒收。  臺南市政府交通局交通事件裁決中心（起訴書附表編號5-4誤載為高雄市政府交通局，應予更正） TDC-2253 昌昇交通有限公司 ②（起訴書附表編號10-1） 108年8月1日 --------------- BLD97895 直行車占用轉彎車道 --------------- 900元 偽造之車牌號碼000-0000號汽車108年3月13日契約書（見他六卷第55頁）       ③（起訴書附表編號10-2） 108年9月27日 --------------- BND053863 闖紅燈 --------------- 4,000元    10 108年12月25日 TDC-2253 昌昇交通有限公司 ①（起訴書附表編號10-3） 108年11月12日 --------------- BDG052368 紅燈右轉 --------------- 900元 偽造之車牌號碼000-0000號汽車108年3月13日契約書（見他六卷第63頁）  高雄市○○○○○○○道路○○○○○○○○○○○號：BDG052368】（見他六卷第57至58頁） 高雄市○○○○○○○道路○○○○○○○○○○○號：BND057907】（見他六卷第59至60頁） 歸責駕駛人申請書【單號：BDG052368、BND057907】（見他六卷第61頁） 偽造之車牌號碼000-0000號汽車108年3月13日契約書（見他六卷第63頁） 臺南市政府交通局108年12月27日移轉管轄函（見訴卷第229頁） 吳旺宗犯行使偽造私文書罪，處有期徒刑貳月，如易科罰金，以新臺幣壹仟元折算壹日。未扣案偽造車牌號碼000-0000號汽車一０八年三月十三日契約書表格中「乙方姓名2」欄內「張子忠」署名壹枚沒收。  臺南市政府交通局交通事件裁決中心（起訴書附表編號10-3、10-4誤載為高雄市政府交通局，應予更正）  ②（起訴書附表編號10-4） 108年11月14日 --------------- BND057907 未駛入內車道左轉 --------------- 900元           11 109年2月6日 TDJ-8100 承偉交通有限公司 ①（起訴書附表編號13-2） 108年12月13日 --------------- BBG554978 超速 --------------- 2,000元 偽造之車牌號碼000-0000號汽車108年8月13日契約書（見他六卷第177頁） 高雄市○○○○○○○道路○○○○○○○○○○○號：BBG554978】（見他六卷第173至174頁） 歸責駕駛人申請書【單號：BBG554978】（見他六卷第175頁） 偽造之車牌號碼000-0000號汽車108年8月13日契約書（見他六卷第177頁） 高雄市○○○○○○○道路○○○○○○○○○○○號：BDG056404】（見他六卷第65至66頁） 歸責駕駛人申請書【單號：BDG056404】（見他六卷第67頁） 偽造之車牌號碼000-0000號汽車108年3月13日契約書（見他六卷第69頁） 臺南市政府交通局109年2月7日移轉管轄函（見訴卷第243頁、第307頁） 吳旺宗犯行使偽造私文書罪，處有期徒刑貳月，如易科罰金，以新臺幣壹仟元折算壹日。未扣案偽造車牌號碼000-0000號汽車一０八年八月十三日契約書、偽造車牌號碼000-0000號汽車一０八年三月十三日契約書表格中「乙方姓名2」欄內「張子忠」署名各壹枚均沒收。  臺南市政府交通局交通事件裁決中心  TDC-2253 昌昇交通有限公司 ②（起訴書附表編號10-5） 108年12月5日 --------------- BDG056404 闖紅燈 --------------- 4,000元 偽造之車牌號碼000-0000號汽車108年3月13日契約書（見他六卷第69頁）    12 109年3月26日 （起訴書誤載為同年月31日，應予更正） TDJ-9302 陸捌洞車行 ①（起訴書附表編號14-1） 109年1月10日 --------------- BND062836 闖紅燈 --------------- 4,000元 偽造之車牌號碼000-0000號汽車108年12月30日契約書（見他六卷第233頁） 高雄市○○○○○○○道路○○○○○○○○○○○號：BND062836】（見他六卷第227至228頁) 高雄市○○○○○○○道路○○○○○○○○○○○號：BBG065722】（見他六卷第229至230頁) 歸責駕駛人申請書【單號：BBG065722、BND062836】（見他六卷第231頁） 偽造之車牌號碼000-0000號汽車108年12月30日契約書（見他六卷第233頁） 歸責駕駛人申請書【單號：BBG065722】（見他六卷第235頁） 偽造之車牌號碼000-0000號汽車109年1月13日契約書（見他六卷第237頁） 臺南市政府交通局109年4月27日移轉管轄函（見訴卷第317至319頁） 吳旺宗犯行使偽造私文書罪，處有期徒刑貳月，如易科罰金，以新臺幣壹仟元折算壹日。未扣案偽造車牌號碼000-0000號汽車一０八年十二月三十日契約書、偽造車牌號碼000-0000號汽車一０九年一月十三日契約書表格中「乙方姓名2」欄內「張子忠」署名各壹枚均沒收。  臺南市政府交通局交通事件裁決中心（起訴書附表編號14-1、14-2誤載為高雄市政府交通局，應予更正）  ②（起訴書附表編號14-2） 109年2月16日 --------------- BBG065722 超速 --------------- 2,300元 偽造之車牌號碼000-0000號汽車109年1月13日契約書（見他六卷第237頁）    13 109年3月30日 （起訴書誤載為同年4月7日，應予更正） TBR-303 承翰汽車行 （起訴書附表編號5-5） 109年1月4日 --------------- BZG161039 未駛入內車道左轉 --------------- 900元 偽造之車牌號碼000-000號汽車109年1月1日契約書（見他五卷第239頁）  舉發違反交通管理事件通知單【單號：BZG161039】（見他一卷第283至284頁） 高雄市○○○○○○○○○道路○○○○○○○○○○○號：BZG161039】（見他五卷第235至236頁） 歸責駕駛人申請書【單號：BZG161039】（見他五卷第237頁） 偽造之車牌號碼000-000號汽車109年1月1日契約書（見他五卷第239頁） 臺南市政府交通局109年4月8日移轉管轄函（見訴卷第171頁） 吳旺宗犯行使偽造私文書罪，處有期徒刑貳月，如易科罰金，以新臺幣壹仟元折算壹日。未扣案偽造車牌號碼000-000號汽車一０九年一月一日契約書表格中「乙方姓名2」欄內「張子忠」署名壹枚沒收。  臺南市政府交通局交通事件裁決中心（起訴書附表編號5-5誤載為高雄市政府交通局，應予更正）      14 109年5月4日 （起訴書誤載為同年月13日，應予更正） TDC-2253 昌昇交通有限公司 （起訴書附表編號10-6） 109年3月2日 --------------- BDG564031 超速 --------------- 2,000元 偽造之車牌號碼000-0000號汽車108年3月13日契約書（見他五卷第75頁）  高雄市○○○○○○○道路○○○○○○○○○○○號：BDG564031】（見他六卷第71至72頁） 歸責駕駛人申請書【單號：BDG564031】（見他六卷第73頁） 偽造之車牌號碼000-0000號汽車108年3月13日契約書（見他五卷第75頁） 臺南市政府交通局109年5月14日移轉管轄函（見訴卷第253頁） 吳旺宗犯行使偽造私文書罪，累犯，處有期徒刑參月，如易科罰金，以新臺幣壹仟元折算壹日。未扣案偽造車牌號碼000-0000號汽車一０八年三月十三日契約書表格中「乙方姓名2」欄內「張子忠」署名壹枚沒收。  臺南市政府交通局交通事件裁決中心（起訴書附表編號10-6誤載為高雄市政府交通局，應予更正）             15 109年7月2日 （起訴書誤載為同年6月25日，應予更正） TDJ-9328 承翰汽車行 （起訴書附表編號1-1） 109年3月26日 --------------- BLD119142 停在行人穿越道 --------------- 600元 偽造之車牌號碼000-0000號汽車108年3月13日契約書（見他五卷第16頁，訴卷第94頁）  高雄市○○○○○000○0○00○○○○○道路○○○○○○○○○○○號：BLD119142】（見他五卷第13頁） 歸責駕駛人申請書【單號：BLD119142】（見他五卷第15至16頁） 偽造之車牌號碼000-0000號汽車108年3月13日契約書（見他五卷第16頁，訴卷第94頁） 臺南市政府交通局109年7月3日移轉管轄通知書（見訴卷第91頁） 吳旺宗犯行使偽造私文書罪，累犯，處有期徒刑參月，如易科罰金，以新臺幣壹仟元折算壹日。未扣案偽造車牌號碼000-0000號汽車一０八年三月十三日契約書表格中「乙方姓名2」欄內「張子忠」署名壹枚沒收。  臺南市政府交通局交通事件裁決中心       16 109年7月17日 （起訴書誤載為同年7月28日，應予更正）  512-9F 承翰汽車行 （起訴書附表編號9） 109年4月5日 --------------- BYD090171 超速 --------------- 1,800元 偽造之車牌號碼000-00號汽車108年3月13日契約書（見他六卷第37頁）  高雄市○○○○○○○○○道路○○○○○○○○○○○號：BYD090171】（見他六卷第33頁） 歸責駕駛人申請書【單號：BYD090171】（見他六卷第35頁） 偽造之車牌號碼000-00號汽車108年3月13日契約書（見他六卷第37頁） 臺南市政府交通局109年8月28日移轉管轄通知書（見訴卷第223頁） 吳旺宗犯行使偽造私文書罪，累犯，處有期徒刑參月，如易科罰金，以新臺幣壹仟元折算壹日。未扣案偽造車牌號碼000-00號汽車一０八年三月十三日契約書表格中「乙方姓名2」欄內「張子忠」署名壹枚沒收。  臺南市政府交通局交通事件裁決中心（起訴書附表編號9誤載為高雄市政府交通局，應予更正）      17 109年7月23日 （起訴書誤載為同年7月20日，應予更正） TBR-303 承翰汽車行 ①（起訴書附表編號5-7） 109年6月20日 --------------- VP0000000 超速 --------------- 1,600元 偽造之車牌號碼000-000號汽車108年3月13日契約書（見他五卷第214頁）  證人陳國隆於警詢之證述（見他五卷第253至255頁） 屏東縣○○○○○○○○○道路○○○○○○○○○○○號：VP0000000】（見他五卷第211頁） 歸責駕駛人申請書【單號：VP0000000】（見他五卷第213至214頁） 偽造之車牌號碼000-000號汽車108年3月13日契約書（見他五卷第214頁） 高雄市○○○○○○○○○道路○○○○○○○○○○○號：BPD135678】（見他六卷第5至6頁） 歸責駕駛人申請書【單號：BPD135678】（見他六卷第7頁） 偽造之車牌號碼000-0000號汽車108年8月23日契約書（見他六卷第8頁） 臺南市政府交通局109年7月29日移轉管轄通知書（見訴卷第187頁、第211頁） 吳旺宗犯行使偽造私文書罪，累犯，處有期徒刑參月，如易科罰金，以新臺幣壹仟元折算壹日。未扣案偽造車牌號碼000-000號汽車一０八年三月十三日契約書、偽造車牌號碼000-0000號汽車一０八年八月二十三日契約書表格中「乙方姓名2」欄內「張子忠」署名各壹枚均沒收。  臺南市政府交通局交通事件裁決中心  TDJ-8691 陸捌洞車行 ②（起訴書附表編號8） 109年4月28日 --------------- BPD135678 不遵守標線 --------------- 900元 偽造之車牌號碼000-0000號汽車108年8月23日契約書（見他六卷第8頁）    18 109年8月3日 TDC-2333  陸捌洞車行 （起訴書附表編號7-2） 109年5月19日 --------------- BUD121541 未依規定使用方向燈 --------------- 1,200元 偽造車牌號碼000-0000號汽車108年3月13日契約書（見他五卷第402頁）  高雄市○○○○○○○○○道路○○○○○○○○○○○號：BUD121541】（見他五卷第399至400頁） 歸責駕駛人申請書【單號：BUD121541】（見他五卷第403頁） 偽造之車牌號碼000-0000 號汽車108年3月13日契約書（見他五卷第402頁） 臺南市政府交通局109年8月14日移轉管轄通知書（見訴卷第203頁） 吳旺宗犯行使偽造私文書罪，累犯，處有期徒刑參月，如易科罰金，以新臺幣壹仟元折算壹日。未扣案偽造車牌號碼000-0000號汽車一０八年三月十三日契約書表格中「乙方姓名2」欄內「張子忠」署名壹枚沒收。  臺南市政府交通局交通事件裁決中心      19 109年8月5日 TDJ-8275  承翰汽車行 （起訴書附表編號6-2） 109年5月26日 --------------- ZDC331616 高速高路跨越槽化線 --------------- 3,000元 偽造之車牌號碼000-0000號汽車108年8月13日契約書（見他五卷第270頁）  證人鄭忠恕於偵查中之證述（見他五卷第383至384頁） 內政部警政署國道公路警察局舉發違反道路交通管理事件通知單【單號：ZDC331616】（見他五卷第267頁） 歸責駕駛人申請書【單號：ZDC331616】（見他五卷第269頁） 偽造之車牌號碼000-0000號汽車108年8月13日契約書（見他五卷第270頁） 臺南市政府交通局109年8月14日移轉管轄通知書（見訴卷第193頁） 吳旺宗犯行使偽造私文書罪，累犯，處有期徒刑參月，如易科罰金，以新臺幣壹仟元折算壹日。未扣案偽造車牌號碼000-0000號汽車一０八年八月十三日契約書表格中「乙方姓名2」欄內「張子忠」署名壹枚沒收。  臺南市政府交通局交通事件裁決中心（起訴書附表編號6-2誤載為高雄市政府交通局，應予更正）             20 109年8月13日 （起訴書附表編號2-3、2-4誤載為同年月18日，起訴書附表編號5-6誤載為同年月12日，應予更正） TDJ-9328 承翰汽車行 ①（起訴書附表編號1-2） 109年6月1日 --------------- BLD123985 闖紅燈 --------------- 2,700元 偽造之車牌號碼000-0000號汽車109年3月20日契約書（見他五卷第26頁）  證人陳國隆於警詢之證述（見他五卷第253至255頁） 高雄市○○○○○○○○○道路○○○○○○○○○○○號：BLD123985】（見他五卷第21頁） 高雄市○○○○○○○○○道路○○○○○○○○○○○號：BID139771】（見他五卷第23頁） 歸責駕駛人申請書【單號：BLD123985、BID139771】（見他五卷第25頁） 偽造之車牌號碼000-0000號汽車109年3月20日契約書（見他五卷第26頁） 高雄市○○○○○○○○○道路○○○○○○○○○○○號:BDG087513】（見他五卷第37頁） 高雄市○○○○○○○○○道路○○○○○○○○○○○號：1BYX41134】（見他五卷第39頁） 歸責駕駛人申請書【單號：1BYX41134、BDG087513】（見他五卷第41頁） 偽造之車牌號碼000-00號汽車108年3月13日契約書（見他五卷第42頁） 舉發違反交通管理事件通知單【單號：BYD105406】（見他一卷第288至290頁） 高雄市○○○○○○○○○道路○○○○○○○○○○○號：BYD105406】（見他五卷第205頁） 歸責駕駛人申請書【單號:BYD105406】（見他五卷第207頁） 偽造之車牌號碼000-000號108年3月13日契約書（見他五卷第209頁） 臺南市政府交通局109年8月26日移轉管轄通知書（見訴卷第97頁、第115頁、第181頁） 吳旺宗犯行使偽造私文書罪，累犯，處有期徒刑參月，如易科罰金，以新臺幣壹仟元折算壹日。未扣案偽造車牌號碼000-0000號汽車一０九年三月二十日契約書、偽造車牌號碼000-00號汽車一０八年三月十三日契約書、偽造車牌號碼000-000號汽車一０八年三月十三日契約書表格中「乙方姓名2」欄內「張子忠」署名各壹枚均沒收。  臺南市政府交通局交通事件裁決中心（起訴書附表編號2-3、2-4誤載為高雄市政府交通局，應予更正）  ②（起訴書附表編號1-3） 109年6月11日 --------------- BID139771 違規臨時停車 --------------- 600元      053-P8 承翰汽車行 ③（起訴書附表編號2-3） 109年7月21日 （109年5月8日停車） --------------- 1BYX41134 停車費未繳 --------------- 300元 偽造之車牌號碼000-00號汽車108年3月13日契約書（見他五卷第42頁）       ④（起訴書附表編號2-4） 109年6月17日 --------------- BDG087513 闖紅燈 --------------- 2,700元      TBR-303 承翰汽車行 ⑤（起訴書附表編號5-6） 109年6月17日 --------------- BYD105406 左轉未駛入內車道 --------------- 600元 偽造之車牌號碼000-000號108年3月13日契約書（見他五卷第209頁）    21 109年9月6日 （起訴書誤載為同年月17日，應予更正） 053-P8 承翰汽車行 （起訴書附表編號2-2） 109年7月14日 （109年4月30日停車） --------------- 1BYX33543 停車費未繳 --------------- 300元 偽造之車牌號碼000-00號108年8月13日契約書（見他五卷第46頁）  高雄市○○○○○○○○○道路○○○○○○○○○○○號：1BYX33543】(見他五卷第43頁） 歸責駕駛人申請書【單號：1BYX33543】（見他五卷第45頁） 偽造之車牌號碼000-00號108年8月13日契約書（見他五卷第46頁） 吳旺宗犯行使偽造私文書罪，累犯，處有期徒刑參月，如易科罰金，以新臺幣壹仟元折算壹日。未扣案偽造車牌號碼000-00號汽車一０八年八月十三日契約書表格中「乙方姓名2」欄內「張子忠」署名壹枚沒收。  高雄市政府交通局      22 109年9月25日 TDJ-8275  承翰汽車行 （起訴書附表編號6-3） 109年6月12日 --------------- BQD256821 併排臨停 --------------- 600元 偽造之車牌號碼000-0000號109年3月10日契約書（見他五卷第273頁）  舉發違反交通管理事件通知單【單號：BQD256821】（見他一卷第308至310頁） 高雄市○○○○○○○○○道路○○○○○○○○○○○號：BQD256821】（見他五卷第271頁） 偽造之車牌號碼000-0000號109年3月10日契約書（見他五卷第273頁） 歸責駕駛人申請書【單號：BQD256821】（見訴卷第45頁、第53頁） 臺南市政府交通局109年10月13日移轉管轄通知書（見訴卷第199頁） 吳旺宗犯行使偽造私文書罪，累犯，處有期徒刑參月，如易科罰金，以新臺幣壹仟元折算壹日。未扣案偽造車牌號碼000-0000號汽車一０九年三月十日契約書表格中「乙方姓名2」欄內「張子忠」署名壹枚沒收。  臺南市政府交通局交通事件裁決中心       
本判決所引出處之卷宗簡稱對照表
簡稱 卷宗名稱 他一卷 高雄地檢署110年度他字第2023號卷(一) 他二卷 高雄地檢署110年度他字第2023號卷(二) 他三卷 高雄地檢署110年度他字第2023號卷(三) 他四卷 高雄地檢署110年度他字第2023號卷(四) 他五卷 高雄地檢署110年度他字第2023號卷(五) 他六卷 高雄地檢署110年度他字第2023號卷(六) 他七卷 高雄地檢署110年度他字第2023號卷(七) 訴卷 本院111年度訴字第505號卷